Inventaris van de Handelingen van de Eerste en Tweede Kamer der Staten-Generaal over de jaren 1814-2015
Nationaal Archief, Den Haag
- Verslagen van de Handelingen der Staten-Generaal 1963-2015, G.
  - Zitting 2012-2013., 18 september 2012 - 12 september 2013; 3509-3629, ---
    - Bijlagen Tweede Kamer (genummerd) 33592 – 33605 IIA, 3606
    - Bijlagen Tweede Kamer (genummerd) 33605 IIB – 33605 VI, 3607
    - Bijlagen Tweede Kamer (genummerd) 33605 VII – 33605 IXA, 3608
    - Bijlagen Tweede Kamer (genummerd) 33605 IXB – 33605 XII, 3609
    - Bijlagen Tweede Kamer (genummerd) 33605 XIII – 33605 XV, 3610
    - Bijlagen Tweede Kamer (genummerd) 33605 XVI – 33605 H, 3611
    - Bijlagen Tweede Kamer (genummerd) 33606 - 33613, 3612
    - Bijlagen Tweede Kamer (genummerd) 33614 – 33625 (5), 3613
    - Bijlagen Tweede Kamer (genummerd) 33625 (6) - 33639, 3614
    - Bijlagen Tweede Kamer (genummerd) 33640 - 33644, 3615
    - Bijlagen Tweede Kamer (genummerd) 33645 - 33669, 3616
    - Bijlagen Tweede Kamer (genummerd) 33670 - 33689, 3617
    - Bijlagen Tweede Kamer (genummerd) 33690 - 33732, 3618
    - Naamlijsten van de leden, ---
    - Bijlagen Tweede Kamer (genummerd) 33400 rijksbegroting voor 2013, 3619-3629, ---
      - Lijst van stukken, ---
      - Nota over de toestand van ’s Rijks financiën (Miljoenennota), 3619
      - Hoofdstuk I - IV, 3619
      - Hoofdstuk V, 3620
      - Hoofdstuk VI, 3621
      - Hoofdstuk VII, 3622
      - Hoofdstuk VIII, 3623
      - Hoofdstuk IX - X, 3624
      - Hoofdstuk XI, ---
      - Hoofdstuk XII, 3625
      - Hoofdstuk XIII, 3626
      - Hoofdstuk XIV, ---
      - Hoofdstuk XV, 3627
      - Hoofdstuk XVI, 3628
      - Hoofdstuk A - J (fondsen), 3629
  - Zitting 2013-2014., 17 september 2013 - 11 september 2014; 3630-3762, ---
    - Verenigde vergadering tot opening van de zitting, 3630
    - Verslag (Eerste Kamer) blz. 1-1-1 – 12-23-98, 24 sep. 2013 – 10 dec. 2013, 3630
    - Verslag (Eerste Kamer) blz. 13-1-1 – 27-10-2, 16 dec. 2013 – 15 apr. 2014, 3631
    - Verslag (Eerste Kamer) blz. 6 mei 2014 – 9 sep. 2014, 3632
    - Aanhangsel tot het Verslag (Eerste Kamer), nrs. 1 - 8, 3632
    - Bijlagen Eerste Kamer (genummerd) 19637 - 32271, 3633
    - Bijlagen Eerste Kamer (genummerd) 32317 - 32891, 3634
    - Bijlagen Eerste Kamer (genummerd) 33017 - 33318, 3635
    - Bijlagen Eerste Kamer (genummerd) 33322 - 33546, 3636
    - Bijlagen Eerste Kamer (genummerd) 33551 - 33667, 3637
    - Bijlagen Eerste Kamer (genummerd) 33669 - 33715, 3638
    - Bijlagen Eerste Kamer (genummerd) 33716 – 33750 VII, 3639
    - Bijlagen Eerste Kamer (genummerd) 33750 VIII - 33801, 3640
    - Bijlagen Eerste Kamer (genummerd) 33805 - 33843, 3641
    - Bijlagen Eerste Kamer (genummerd) 33847 - 33973, 3642
    - Bijlagen Eerste Kamer (genummerd) C - CX, 3642
    - Bijlagen Eerste / Tweede Kamer (1/2) (genummerd) 19291 - 34025, 3643
    - Verslag Verenigde Vergadering 3 dec. 2013, 3644
    - Bijlagen Verenigde Vergadering (genummerd 10 - 12), 3643
    - Verenigde vergadering tot opening van de zitting, 3644
    - Verslag (Tweede Kamer) blz. 1-1-1 – 9-18-5, 17 sep. 2013 – 3 okt. 2013, 3644
    - Verslag (Tweede Kamer) blz. 10-1-1 – 16-15-8, 8 okt. 2013 – 29 okt. 2013, 3645
    - Verslag (Tweede Kamer) blz. 17-1-1 – 22-31-7, 30 okt. 2013 – 12 nov. 2013, 3646
    - Verslag (Tweede Kamer) blz. 23-1-1 – 28-26-6, 13 nov. 2013 – 26 nov. 2013, 3647
    - Verslag (Tweede Kamer) blz. 29-1-1 – 35-10-4, 27 nov. 2013 – 11 dec. 2013, 3648
    - Verslag (Tweede Kamer) blz. 36-1-1 – 43-25-5, 12 dec. 2013 – 21 jan. 2014, 3649
    - Verslag (Tweede Kamer) blz. 44-1-1 – 41-14-2, 22 jan. 2014 – 6 feb. 2014, 3650
    - Verslag (Tweede Kamer) blz. 52-1-1 – 58-27-14, 11 feb. 2014 – 4 mrt. 2014, 3651
    - Verslag (Tweede Kamer) blz. 59-1-1 – 67-11-3, 5 mrt. 2014 – 26 mrt. 2014, 3652
    - Verslag (Tweede Kamer) blz. 68-1-1 – 77-12-3, 27 mrt. 2014 – 17 apr. 2014, 3653
    - Verslag (Tweede Kamer) blz. 78-1-1 – 85-18-3, 22 apr. 2014 – 21 mei 2014, 3654
    - Verslag (Tweede Kamer) blz. 86-1-1 – 94-7-1, 27 mei 2014 – 17 juni 2014, 3655
    - Verslag (Tweede Kamer) blz. 95-1-1 – 101-12-3, 18 juni 2014 – 2 juli 2014, 3656
    - Verslag (Tweede Kamer) blz. 102-1-1 – 108-11-1, 3 juli 2014 – 11 sep. 2014, 3657
    - Aanhangsel tot het Verslag (Tweede Kamer) blz. 1 - 312, 3658
    - Aanhangsel tot het Verslag (Tweede Kamer) blz. 313 - 621, 3659
    - Aanhangsel tot het Verslag (Tweede Kamer) blz. 622 - 901, 3660
    - Aanhangsel tot het Verslag (Tweede Kamer) blz. 902 - 1201, 3661
    - Aanhangsel tot het Verslag (Tweede Kamer) blz. 1202 - 1491, 3662
    - Aanhangsel tot het Verslag (Tweede Kamer) blz. 1492 - 1796, 3663
    - Aanhangsel tot het Verslag (Tweede Kamer) blz. 1797 - 2144, 3664
    - Aanhangsel tot het Verslag (Tweede Kamer) blz. 2145 - 2443, 3665
    - Aanhangsel tot het Verslag (Tweede Kamer) blz. 2444 - 2734, 3666
    - Aanhangsel tot het Verslag (Tweede Kamer) blz. 2735 - 3010, 3667
    - Bijlagen Tweede Kamer (genummerd) 17050 – 19637 (1818), 3668
    - Bijlagen Tweede Kamer (genummerd) 19637 (1819) – 21501-02 (1325), 3669
    - Bijlagen Tweede Kamer (genummerd) 21501-02 (1326) – 21501-02 (1410), 3670
    - Bijlagen Tweede Kamer (genummerd) 21501-02 (1411) – 21501-08 (491), 3671
    - Bijlagen Tweede Kamer (genummerd) 21501-08 (492) – 21501-28, 3672
    - Bijlagen Tweede Kamer (genummerd) 21501-30 – 21501-32 (778), 3673
    - Bijlagen Tweede Kamer (genummerd) 21501-32 (779) – 21501-34 (218), 3674
    - Bijlagen Tweede Kamer (genummerd) 21501-34 (219) – 22112 (1751), 3675
    - Bijlagen Tweede Kamer (genummerd) 22112 (1752) – 22112 (1882), 3676
    - Bijlagen Tweede Kamer (genummerd) 22112 (1883) – 23645 (562), 3677
    - Bijlagen Tweede Kamer (genummerd) 23645 (563) – 24587 (589), 3678
    - Bijlagen Tweede Kamer (genummerd) 24587 (590) - 26150, 3679
    - Bijlagen Tweede Kamer (genummerd) 26231 - 26642, 3680
    - Bijlagen Tweede Kamer (genummerd) 26643 - 27405, 3681
    - Bijlagen Tweede Kamer (genummerd) 27428 - 27879, 3682
    - Bijlagen Tweede Kamer (genummerd) 27925 – 28286 (722), 3683
    - Bijlagen Tweede Kamer (genummerd) 28286 (723) - 28638, 3684
    - Bijlagen Tweede Kamer (genummerd) 28645 - 28793, 3685
    - Bijlagen Tweede Kamer (genummerd) 28982 - 29323, 3686
    - Bijlagen Tweede Kamer (genummerd) 29325 - 29452, 3687
    - Bijlagen Tweede Kamer (genummerd) 29453 - 29521, 3688
    - Bijlagen Tweede Kamer (genummerd) 29528 - 29628, 3689
    - Bijlagen Tweede Kamer (genummerd) 29653 - 29697, 3690
    - Bijlagen Tweede Kamer (genummerd) 29754 – 29984 (491), 3691
    - Bijlagen Tweede Kamer (genummerd) 29984 (492) – 30196 (218), 3692
    - Bijlagen Tweede Kamer (genummerd) 30196 (219) – 30597 (419), 3693
    - Bijlagen Tweede Kamer (genummerd) 30597 (420) - 30862, 3694
    - Bijlagen Tweede Kamer (genummerd) 30872 – 31066 (181), 3695
    - Bijlagen Tweede Kamer (genummerd) 31066 (182) - 31288, 3696
    - Bijlagen Tweede Kamer (genummerd) 31289 - 31322, 3697
    - Bijlagen Tweede Kamer (genummerd) 31332 - 31497, 3698
    - Bijlagen Tweede Kamer (genummerd) 31510 - 31793, 3699
    - Bijlagen Tweede Kamer (genummerd) 31839 – 31936 (198), 3700
    - Bijlagen Tweede Kamer (genummerd) 31936 (199) – 32043 (218), 3701
    - Bijlagen Tweede Kamer (genummerd) 32043 (219) – 32317 (224), 3702
    - Bijlagen Tweede Kamer (genummerd) 32317 (225) - 32404, 3703
    - Bijlagen Tweede Kamer (genummerd) 32412 – 32623 (126), 3704
    - Bijlagen Tweede Kamer (genummerd) 32623 (127) - 32647, 3705
    - Bijlagen Tweede Kamer (genummerd) 32648 – 32757 (93), 3706
    - Bijlagen Tweede Kamer (genummerd) 32757 (94) - 32819, 3707
    - Bijlagen Tweede Kamer (genummerd) 32820 - 32854, 3708
    - Bijlagen Tweede Kamer (genummerd) 32855 – 33161 (107), 3709
    - Bijlagen Tweede Kamer (genummerd) 33161 (108) - 33326, 3710
    - Bijlagen Tweede Kamer (genummerd) 33328 - 33462, 3711
    - Bijlagen Tweede Kamer (genummerd) 33472 - 33529, 3712
    - Bijlagen Tweede Kamer (genummerd) 33532 - 33612, 3713
    - Bijlagen Tweede Kamer (genummerd) 33613 - 33625, 3714
    - Bijlagen Tweede Kamer (genummerd) 33628 - 33668, 3715
    - Bijlagen Tweede Kamer (genummerd) 33669 - 33683, 3716
    - Bijlagen Tweede Kamer (genummerd) 33684 - 33686, 3717
    - Bijlagen Tweede Kamer (genummerd) 33687 - 33715, 3718
    - Bijlagen Tweede Kamer (genummerd) 33716 - 33732, 3719
    - Bijlagen Tweede Kamer (genummerd) 33733 - 33749, 3720
    - Bijlagen Tweede Kamer (genummerd) 33751 - 33752, 3721
    - Bijlagen Tweede Kamer (genummerd) 33753 - 33762, 3722
    - Bijlagen Tweede Kamer (genummerd) 33763 - 33776, 3723
    - Bijlagen Tweede Kamer (genummerd) 33777 - 33797, 3724
    - Bijlagen Tweede Kamer (genummerd) 33798 - 33803, 3725
    - Bijlagen Tweede Kamer (genummerd) 33804 – 33805 XV, 3726
    - Bijlagen Tweede Kamer (genummerd) 33805 XVI – 33818 (7), 3727
    - Bijlagen Tweede Kamer (genummerd) 33818 (8) - 33839, 3728
    - Bijlagen Tweede Kamer (genummerd) 33840 – 33841 (48), 3729
    - Bijlagen Tweede Kamer (genummerd) 33841 (49) - 33846, 3730
    - Bijlagen Tweede Kamer (genummerd) 33847 - 33860, 3731
    - Bijlagen Tweede Kamer (genummerd) 33861 - 33877, 3732
    - Bijlagen Tweede Kamer (genummerd) 33878 – 33891 (8), 3733
    - Bijlagen Tweede Kamer (genummerd) 33891 (9) – 33891 (116), 3734
    - Bijlagen Tweede Kamer (genummerd) 33892 - 33912, 3735
    - Bijlagen Tweede Kamer (genummerd) 33913 - 33928, 3736
    - Bijlagen Tweede Kamer (genummerd) 33930 – 33930 V, 3737
    - Bijlagen Tweede Kamer (genummerd) 33930 VI – 33930 VIII, 3738
    - Bijlagen Tweede Kamer (genummerd) 33930 IX – 33930 XII, 3739
    - Bijlagen Tweede Kamer (genummerd) 33930 XIII – 33930 XVI, 3740
    - Bijlagen Tweede Kamer (genummerd) 33930 A – 33940 III, 3741
    - Bijlagen Tweede Kamer (genummerd) 33940 IV - 33942, 3742
    - Bijlagen Tweede Kamer (genummerd) 33943 – 33962 (2), 3743
    - Bijlagen Tweede Kamer (genummerd) 33962 (3) – 33962 (4), 3744
    - Bijlagen Tweede Kamer (genummerd) 33962 (5) - 33978, 3745
    - Bijlagen Tweede Kamer (genummerd) 33979 – 33996 (2), 3746
    - Bijlagen Tweede Kamer (genummerd) 33996 (3) - 34026, 3747
    - Naamlijsten van de leden, ---
    - Bijlagen Tweede Kamer (genummerd) 33750 rijksbegroting voor 2014, 3748-3762, ---
      - Lijst van stukken, ---
      - Nota over de toestand van ’s Rijks financiën (Miljoenennota), 3748
      - Hoofdstuk I - IV, 3748
      - Hoofdstuk V, 3749
      - Hoofdstuk VI, 3750
      - Hoofdstuk VII, 3751
      - Hoofdstuk VIII (1 – 61), 3752
      - Hoofdstuk VIII (62-120), 3753
      - Hoofdstuk IX - X, 3754
      - Hoofdstuk XI, ---
      - Hoofdstuk XII, 3755
      - Hoofdstuk XIII, 3756
      - Hoofdstuk XIV, ---
      - Hoofdstuk XV, 3757
      - Hoofdstuk XVI (1 - 19), 3758
      - Hoofdstuk XVI (20 - 112), 3759
      - Hoofdstuk XVII - XVIII, 3760
      - Hoofdstuk A (fondsen), 3761
      - Hoofdstuk B - J (fondsen), 3762
  - Zitting 2014-2015., 16 september 2014 - 10 september 2015; 3763-3892, ---
    - Verenigde vergadering tot opening van de zitting, 3763
    - Verslag (Eerste Kamer) blz. 1-1-1 – 12-11-2, 23 sep. 2014 – 9 dec. 2014, 3763
    - Verslag (Eerste Kamer) blz. 13-1-1 – 27-8-2, 15 dec. 2014 – 7 apr. 2015, 3764
    - Verslag (Eerste Kamer) blz. 28-1-1 – 39-10-5, 14 apr. 2015 – 8 sep. 2015, 3765
    - Aanhangsel tot het Verslag (Eerste Kamer), nrs. 1 - 8, 3765
    - Bijlagen Eerste Kamer (genummerd) 20043 - 32398, 3766
    - Bijlagen Eerste Kamer (genummerd) 32402 - 33348, 3767
    - Bijlagen Eerste Kamer (genummerd) 33362 - 33713, 3768
    - Bijlagen Eerste Kamer (genummerd) 33738 – 33891 G, 3769
    - Bijlagen Eerste Kamer (genummerd) 33891 H - 33966, 3770
    - Bijlagen Eerste Kamer (genummerd) 33968 – 34000 IIB, 3771
    - Bijlagen Eerste Kamer (genummerd) 34000 III - 34017, 3772
    - Bijlagen Eerste Kamer (genummerd) 34018 - 34096, 3773
    - Bijlagen Eerste Kamer (genummerd) 34097 - 34302, 3774
    - Bijlagen Eerste Kamer (genummerd) C - CXVI, 3774
    - Bijlagen Eerste / Tweede Kamer (1/2) (genummerd) 20043 - 34250, 3775
    - Verenigde vergadering tot opening van de zitting, 3776
    - Verslag (Tweede Kamer) blz. 1-1-1 – 9-14-3, 16 sep. 2014 – 2 okt. 2014, 3776
    - Verslag (Tweede Kamer) blz. 10-1-1 – 16-15-11, 7 okt. 2014 – 28 okt. 2014, 3777
    - Verslag (Tweede Kamer) blz. 17-1-1 – 21-16-2, 29 okt.2014 – 6 nov. 2014, 3778
    - Verslag (Tweede Kamer) blz. 22-1-1 – 26-12-3, 11 nov. 2014 – 19 nov. 2014, 3779
    - Verslag (Tweede Kamer) blz. 27-1-1 – 31-14-10, 20 nov. 2014 – 2 dec. 2014, 3780
    - Verslag (Tweede Kamer) blz. 32-1-1 – 38-21-3, 3 dec. 2014 – 17 dec. 2014, 3781
    - Verslag (Tweede Kamer) blz. 39-1-1 – 45-13-3, 18 dec. 2014 – 22 jan. 2015, 3782
    - Verslag (Tweede Kamer) blz. 46-1-1 – 53-10-2, 27 jan. 2015 – 11 feb. 2015, 3783
    - Verslag (Tweede Kamer) blz. 54-1-1 – 61-25-2, 12 feb. 2015 – 10 mrt. 2015, 3784
    - Verslag (Tweede Kamer) blz. 62-1-1 – 70-10-4, 11 mrt. 2015 – 1 apr. 2015, 3785
    - Verslag (Tweede Kamer) blz. 71-1-1 – 78-30-6, 2 apr. 2015 – 21 apr. 2015, 3786
    - Verslag (Tweede Kamer) blz. 79-1-1 – 85-14-5, 22 apr. 2015 – 20 mei 2015, 3787
    - Verslag (Tweede Kamer) blz. 86-1-1 – 93-28-5, 21 mei 2015 – 9 juni 2015, 3788
    - Verslag (Tweede Kamer) blz. 94-1-1 – 99-36-7, 10 juni 2015 – 23 juni 2015, 3789
    - Verslag (Tweede Kamer) blz. 100-1-1 – 104-96-3, 24 juni 2015 – 2 juli 2015, 3790
    - Verslag (Tweede Kamer) blz. 105-1-1 – 111-14-2, 19 aug. 2015 – 10 sep. 2015, 3791
    - Aanhangsel tot het Verslag (Tweede Kamer) blz. 1 - 296, 3792
    - Aanhangsel tot het Verslag (Tweede Kamer) blz. 297 - 599, 3793
    - Aanhangsel tot het Verslag (Tweede Kamer) blz. 600 - 880, 3794
    - Aanhangsel tot het Verslag (Tweede Kamer) blz. 881 - 1174, 3795
    - Aanhangsel tot het Verslag (Tweede Kamer) blz. 1175 - 1453, 3796
    - Aanhangsel tot het Verslag (Tweede Kamer) blz. 1454 - 1752, 3797
    - Aanhangsel tot het Verslag (Tweede Kamer) blz. 1753 - 2058, 3798
    - Aanhangsel tot het Verslag (Tweede Kamer) blz. 2059 - 2326, 3799
    - Aanhangsel tot het Verslag (Tweede Kamer) blz. 2327 - 2588, 3800
    - Aanhangsel tot het Verslag (Tweede Kamer) blz. 2589 - 2830, 3801
    - Aanhangsel tot het Verslag (Tweede Kamer) blz. 2831 - 3113, 3802
    - Aanhangsel tot het Verslag (Tweede Kamer) blz. 3114 - 3379, 3803
    - Bijlagen Tweede Kamer (genummerd) 17050 – 21501-02 (1459), 3804
    - Bijlagen Tweede Kamer (genummerd) 21501-02 (1460) – 21501-07 (1179), 3805
    - Bijlagen Tweede Kamer (genummerd) 21501-07 (1180) – 21501-07 (1291), 3806
    - Bijlagen Tweede Kamer (genummerd) 21501-07 (1292) – 21501-28 (124), 3807
    - Bijlagen Tweede Kamer (genummerd) 21501-28 (125) – 21501-32 (841), 3808
    - Bijlagen Tweede Kamer (genummerd) 21501-32 (842) - 22054, 3809
    - Bijlagen Tweede Kamer (genummerd) 22112 - 23530, 3810
    - Bijlagen Tweede Kamer (genummerd) 23645 - 24515, 3811
    - Bijlagen Tweede Kamer (genummerd) 24587 – 25424 (268), 3812
    - Bijlagen Tweede Kamer (genummerd) 25424 (269) - 25883, 3813
    - Bijlagen Tweede Kamer (genummerd) 25928 - 26488, 3814
    - Bijlagen Tweede Kamer (genummerd) 26642 – 27830 (135), 3815
    - Bijlagen Tweede Kamer (genummerd) 27830 (136) - 27924, 3816
    - Bijlagen Tweede Kamer (genummerd) 27925 - 28140, 3817
    - Bijlagen Tweede Kamer (genummerd) 28165 - 28498, 3818
    - Bijlagen Tweede Kamer (genummerd) 28625 - 29023, 3819
    - Bijlagen Tweede Kamer (genummerd) 29214 - 28544, 3820
    - Bijlagen Tweede Kamer (genummerd) 29628 – 29689 (636), 3821
    - Bijlagen Tweede Kamer (genummerd) 29689 (637) - 29911, 3822
    - Bijlagen Tweede Kamer (genummerd) 29924 - 30080, 3823
    - Bijlagen Tweede Kamer (genummerd) 30111 - 30212, 3824
    - Bijlagen Tweede Kamer (genummerd) 30234 - 30872, 3825
    - Bijlagen Tweede Kamer (genummerd) 30874 - 31110, 3826
    - Bijlagen Tweede Kamer (genummerd) 31125 - 31935, 3827
    - Bijlagen Tweede Kamer (genummerd) 31936 – 32043 (238), 3828
    - Bijlagen Tweede Kamer (genummerd) 32043 (239) – 32317 (260), 3829
    - Bijlagen Tweede Kamer (genummerd) 32317 (261) - 32605, 3830
    - Bijlagen Tweede Kamer (genummerd) 32608 - 32647, 3831
    - Bijlagen Tweede Kamer (genummerd) 32648 - 32793, 3832
    - Bijlagen Tweede Kamer (genummerd) 32800 - 32834, 3833
    - Bijlagen Tweede Kamer (genummerd) 32847 – 33326 (5), 3834
    - Bijlagen Tweede Kamer (genummerd) 33326 (6), 3835
    - Bijlagen Tweede Kamer (genummerd) 33326 (7) – 33326 (49), 3836
    - Bijlagen Tweede Kamer (genummerd) 33326 (50) – 33529 (184), 3837
    - Bijlagen Tweede Kamer (genummerd) 33529 (185) – 33606 (4), 3838
    - Bijlagen Tweede Kamer (genummerd) 33606 (5) – 33606 (8), 3839
    - Bijlagen Tweede Kamer (genummerd) 33606 (9) – 33606 (10), 3840
    - Bijlagen Tweede Kamer (genummerd) 33606 (10), 3841
    - Bijlagen Tweede Kamer (genummerd) 33606 (10) - 33615, 3842
    - Bijlagen Tweede Kamer (genummerd) 33625 - 33682, 3843
    - Bijlagen Tweede Kamer (genummerd) 33683 - 33796, 3844
    - Bijlagen Tweede Kamer (genummerd) 33799 - 33862, 3845
    - Bijlagen Tweede Kamer (genummerd) 33863 - 33920, 3846
    - Bijlagen Tweede Kamer (genummerd) 33922 – 33962 (9), 3847
    - Bijlagen Tweede Kamer (genummerd) 33962 (10) – 33962 (61), 3848
    - Bijlagen Tweede Kamer (genummerd) 33962 (62) – 33966 (10), 3849
    - Bijlagen Tweede Kamer (genummerd) 33966 (11) - 33972, 3850
    - Bijlagen Tweede Kamer (genummerd) 33974 - 33987, 3851
    - Bijlagen Tweede Kamer (genummerd) 33988 - 33996, 3852
    - Bijlagen Tweede Kamer (genummerd) 33997 – 34002 (38), 3853
    - Bijlagen Tweede Kamer (genummerd) 34002 (39) - 34011, 3854
    - Bijlagen Tweede Kamer (genummerd) 34012 – 34035 (12), 3855
    - Bijlagen Tweede Kamer (genummerd) 34035 (13) - 34038, 3856
    - Bijlagen Tweede Kamer (genummerd) 34039 - 34052, 3857
    - Bijlagen Tweede Kamer (genummerd) 34053 – 34067 (6), 3858
    - Bijlagen Tweede Kamer (genummerd) 34067 (7) - 34083, 3859
    - Bijlagen Tweede Kamer (genummerd) 34084 - 34085, 3860
    - Bijlagen Tweede Kamer (genummerd) 34086 - 34090, 3861
    - Bijlagen Tweede Kamer (genummerd) 34091 – 34104 (40), 3862
    - Bijlagen Tweede Kamer (genummerd) 34104 (41) – 34109 (3), 3863
    - Bijlagen Tweede Kamer (genummerd) 34109 (4) - 34119, 3864
    - Bijlagen Tweede Kamer (genummerd) 34120 - 34141, 3865
    - Bijlagen Tweede Kamer (genummerd) 34142 - 34159, 3866
    - Bijlagen Tweede Kamer (genummerd) 34160 – 34183 (18), 3867
    - Bijlagen Tweede Kamer (genummerd) 34183 (19) - 34195, 3868
    - Bijlagen Tweede Kamer (genummerd) 34196 - 34199, 3869
    - Bijlagen Tweede Kamer (genummerd) 34200 – 34200 VI, 3870
    - Bijlagen Tweede Kamer (genummerd) 34200 VII – 34200 X, 3871
    - Bijlagen Tweede Kamer (genummerd) 34200 XI – 34200 XV, 3872
    - Bijlagen Tweede Kamer (genummerd) 34200 XVI – 34200 XVIII, 3873
    - Bijlagen Tweede Kamer (genummerd) 34200 A - 34208, 3874
    - Bijlagen Tweede Kamer (genummerd) 34209 – 34210 XVI, 3875
    - Bijlagen Tweede Kamer (genummerd) 34210 XVII - 34232, 3876
    - Bijlagen Tweede Kamer (genummerd) 34233 - 34259, 3877
    - Bijlagen Tweede Kamer (genummerd) 34260 – 34300 V, 3878
    - Naamlijsten van de leden, ---
    - Bijlagen Tweede Kamer (genummerd) 34000 rijksbegroting voor 2015, 3879-3892, ---
      - Lijst van stukken, ---
      - Nota over de toestand van ’s Rijks financiën (Miljoenennota), 3879
      - Hoofdstuk I - IV, 3879
      - Hoofdstuk V, 3880
      - Hoofdstuk VI, 3881
      - Hoofdstuk VII, 3882
      - Hoofdstuk VIII, 3883
      - Hoofdstuk IX, 3884
      - Hoofdstuk X, 3885
      - Hoofdstuk XI, ---
      - Hoofdstuk XII, 3886
      - Hoofdstuk XIII, 3887
      - Hoofdstuk XIV, ---
      - Hoofdstuk XV, 3888
      - Hoofdstuk XVI, 3889
      - Hoofdstuk XVII - XVIII, 3890
      - Hoofdstuk A (fondsen), 3891
      - Hoofdstuk B - J (fondsen), 3892